臺灣嘉義地方法院刑事判決　　　　　　 96年度交易字第111號
公　訴　人　臺灣嘉義地方法院檢察署檢察官
被　　　告　乙○○
上列被告因公共危險等案件，經檢察官提起公訴（96年度調偵字
第141號）及移送併辦（96年度偵字第4040號），被告於準備程
序中就被訴事實為有罪之陳述，本院合議庭裁定由受命法官改依
簡式審判程序審理，判決如下：
    主  文
乙○○服用酒類，不能安全駕駛動力交通工具而駕駛，累犯，處
有期徒刑柒月。
    事實及理由
一、犯罪事實：乙○○前於民國九十一年間起，即因酒後駕車之
    公共危險案件，先經臺灣臺中地方法院於九十一年十月二十
    八日，以九十一年度沙交簡字第五五六號判決判處拘役五十
    五日確定，於九十一年十二月十一日易科罰金執行完畢；再
    經本院於九十一年十一月十四日，以九十一年度交簡字第一
    三五三號判決判處有期徒刑四月，如易科罰金，以銀元三百
    元折算一日確定，並於九十二年三月十一日易科罰金執行完
    畢；復經臺灣彰化地方法院於九十五年二月六日，以九十四
    年度斗交簡字第一七一號判決判處拘役五十九日確定，亦於
    九十五年三月二十一日易科罰金執行完畢，詎仍不知悔改，
    於九十五年十月十三日晚間九時三十分許，在嘉義市○○○
    路友人家中，飲用高粱酒半瓶後，已達不能安全駕駛動力交
    通工具之程度，竟仍於同日晚間十時四十分許，酒醉後駕駛
    車牌號碼Ｃ２－５３７５號自用小客車，沿嘉義市○○路由
    東往西方向行駛，行經該路八十四號前，本應注意車輛行駛
    在劃有分向限制線（雙黃線）之道路，不得駛入對向車道，
    並應注意車前狀況，隨時採取必要之安全措施，而依當時情
    形，天候晴朗、夜間有照明、路面乾燥無缺陷及障礙物、視
    距良好，又無不能注意之情事，竟因不勝酒力而疏未注意及
    此，超越該路中央分向限制線，駛入對向車道內，適有甲○
    ○駕駛車牌號碼ＲＱ－２３６２號自用小客車，沿該路由西
    往東方向駛至該處，乙○○見狀閃煞不及，致其駕駛之汽車
    前車頭處，撞及甲○○之汽車右前車頭處，甲○○因而受有
    顏面及左小腿多處撕裂傷等傷害（乙○○涉犯過失傷害部分
    ，經本院另行審結）。經警到場處理，測得乙○○之呼氣中
    所含酒精濃度高達每公升一點三九毫克。
二、認定犯罪事實所憑證據
(一)被告於警詢、本院準備程序及審理時為有罪之供述。
(二)證人即告訴人甲○○於警詢及偵查中之證述。
(三)刑法第一百八十五條之三案件測試觀察紀錄表、呼氣測試酒
    精濃度測定值紀錄表、財團法人嘉義基督教醫院診斷證明書
    、舉發違反道路交通管理事件通知單、道路交通事故現場圖
    、道路交通事故調查報告表（一）（二）、現場及車損照片
    六張、嘉義市警察局第一分局九十六年五月二十三日嘉市警
    一偵字第０９６００２７９２７號函檢送之職務報告。
(四)刑法第一百八十五條之三立法目的，係為保護交通安全，因
    酒後陷於不能安全駕駛狀態，具高度公共危險性，法務部亦
    依德國、美國等之研究，認人體呼氣所含酒精濃度達每公升
    零點五五毫克時，就生理行為方面，會產生視覺反應遲鈍、
    影像不能集中、走路或講話可能發抖、動作笨拙等影響，就
    駕駛能力方面，亦有反應遲鈍、不能看清前方路況及車旁後
    照鏡等影響，於此情況下，其肇事率為一般人之十倍，即以
    呼氣所含酒精濃度達每公升零點五五毫克以上，作為認定不
    能安全駕駛之客觀標準。本案被告所測得之呼氣酒精濃度已
    高達每公升一點三九毫克，復衡之其因駕駛失控，發生交通
    事故等情，益徵被告已達不能安全駕駛動力交通工具之程度
    ，至為灼然，其犯行已堪認定。
三、論罪科刑
    按刑法第一百八十五條之三所稱服用酒類或其他相類之物，
    不能安全駕駛動力交通工具之公共危險罪，係屬抽象危險犯
    之規定，此種抽象危險係伴隨服用酒類或其他相類之物過量
    之行為而當然成立，即客觀上有此種行為出現，危險即視為
    存在，至於有無肇事之具體結果，均不影響公共危險罪責之
    成立。核被告所為，係犯刑法第一百八十五條之三之服用酒
    類，不能安全駕駛動力交通工具而駕駛罪。又被告前因酒後
    駕車之公共危險案件，經本院於九十一年十一月十四日，以
    九十一年度交簡字第一三五三號判決判處有期徒刑四月，如
    易科罰金，以銀元三百元折算一日確定，並於九十二年三月
    十一日易科罰金執行完畢，有臺灣高等法院被告前案紀錄表
    一份在卷為佐，其於受徒刑之執行完畢，五年以內故意再犯
    本件有期徒刑以上之罪，為累犯，應依刑法第四十七條第一
    項規定，加重其刑。爰審酌被告高職畢業之智識程度，已有
    三次酒後駕車之公共危險案件，為法院判處罪刑確定，並均
    執行完畢，詳如上述，其對於飲用酒類後不得駕駛車輛一節
    ，應知之甚稔，更應謹誡在心，況其駕駛執照因前次酒後駕
    車已遭吊扣（期間自九十四年十月二十四日至九十五年十月
    二十三日），此有本院依職權函查交通部公路總局嘉義區監
    理所嘉義市監理站覆函在卷可按（見本院卷第十五至十七頁
    ），明知不得再駕駛車輛，非但無視駕照已吊扣之裁罰，猶
    仍再度酒後駕車，益徵其未記取前數次之刑罰制裁教訓，迭
    次罔顧其他用路人可能遭受之生命、身體威脅，僅圖一己之
    便，酒後率意駕車，對於道路公共安全已生顯著之危險，又
    本次確造成他人受傷之交通事故，甚屬可責，然衡其犯後坦
    承犯行之態度及其家庭狀況、犯罪之手段、目的、方式及公
    訴意旨量刑之請求等一切情狀，量處如主文所示之刑，以資
    懲儆。
四、適用法條
(一)刑事訴訟法第二百七十三條之一第一項、第二百九十九條第
    一項前段、第三百十條之二、第四百五十四條第一項。
(二)刑法第一百八十五條之三、第四十七條第一項。
(三)刑法施行法第一條之一第一項、第二項後段。
本案經檢察官曹哲寧到庭執行職務
中　　華　　民　　國　　96　　年　 　6　　月　　15　　日
                  交通法庭    法　官　林青怡
上列正本證明與原本無異。
如不服本判決，應於判決送達後10日內向本院提出上訴狀（應附
繕本）。告訴人或被害人如對於本判決不服者，應具備理由請求
檢察官上訴，其上訴期間之計算係以檢察官收受判決正本之日期
為準。
中　　華　　民　　國　　96　　年　 　6　　月　　15　　日
                              書記官  李佳惠
附錄本案論罪科刑法條
刑法第185條之3
服用毒品、麻醉藥品、酒類或其他相類之物，不能安全駕駛動力
交通工具而駕駛者，處1年以下有期徒刑、拘役或3萬元以下罰金
。
